臺灣桃園地方法院民事判決
110年度訴字第2341號
原      告  陳添煌  
訴訟代理人  陳佳函律師
被      告  紀丁彰  
上列當事人間請求侵權行為損害賠償事件，本院於民國111年5月
26日言詞辯論終結，判決如下：
    主  文
被告應給付原告新臺幣壹拾伍萬元，及自民國一百一十一年二月
二十五日起至清償日止，按週年利率百分之五計算之利息。
原告其餘之訴駁回。
訴訟費用由被告負擔十分之一，餘由原告負擔。
本判決第一項得假執行。
    事實及理由
一、原告主張：訴外人張凱茹為原告之配偶，2人共同育有2名子
    女（下稱系爭婚姻關係），詎被告明知系爭婚姻關係存續中
    ，仍先後為以下行為：㈠於民國110年3月23日開車搭載張凱
    茹至桃園市○鎮區○○路00號之哈密瓜MOTEL中壢店休憩，並在
    該旅館房間內與張凱茹為無套內射之性行為；㈡於110年4月1
    1日開車搭載張凱茹入住高雄市○○區○○路000 巷00弄0 號維
    也納花園旅館，並於該日早上、下午在該旅館房間內與張凱
    茹為無套內射之性行為各1 次；㈢於110年5月15日晚間開車
    搭載張凱茹前往桃園市○○區○○路000巷00號之奇美國際時尚
    旅館，並在該旅館房間內與張凱茹為無套內射之性行為，嗣
    張凱茹於同日晚間10時40分許返家，被告則在該旅館房間過
    夜；翌日清晨，被告又邀約張凱茹至該房間，並與張凱茹為
    無套內射之性行為。上開行為顯然逾越一般男女正常交往分
    際，侵害原告之配偶權，致原告精神上受有莫大痛苦，現尚
    需接受身心科療程，爰依民法第184 條第1 項、第195 條第
    1 項、第3 項之規定，請求被告賠償原告所受精神上損失，
    並聲明：被告應給付原告新臺幣（下同）165萬元及自起訴
    狀繕本送達之翌日起至清償日止，按週年利率百分之5 計算
    之利息。
二、被告則以：其就原告主張之上開事實均承認，但認為原告請
    求之賠償金過高等語，資為抗辯，並聲明：原告之訴駁回。
三、得心證之理由：
  ㈠原告前開主張之事實，業據其提出台灣高鐵票券購買紀錄、
    付款證明、張凱茹之手機定位紀錄為證（見本院卷第15、17
    、21至27頁）；並有維也納花園旅館住房旅客資料可佐（見
    本院卷第39、41頁），且據被告供承在卷（見本院卷第74頁
    ），自堪信為真實。
  ㈡按因故意或過失，不法侵害他人之權利者，負損害賠償責任
    。故意以背於善良風俗之方法，加損害於他人者亦同；不法
    侵害他人之身體、健康、名譽、自由、信用、隱私、貞操，
    或不法侵害其他人格法益而情節重大者，被害人雖非財產上
    之損害，亦得請求賠償相當之金額。此項規定，於不法侵害
    他人基於父、母、子、女或配偶關係之身分法益而情節重大
    者，準用之，民法第184條第1項、第195條第1項前段、第3 
    項分別定有明文。另婚姻係以夫妻之共同生活為其目的，配
    偶應互相協力保持其共同生活之圓滿安全及幸福，而夫妻互
    守誠實，係為確保其共同生活之圓滿安全及幸福之必要條件
    ，故應解為配偶因婚姻契約而互負誠實之義務，配偶之一方
    行為不誠實，破壞共同生活之圓滿安全及幸福者，即為違反
    因婚姻契約之義務而侵害他方之權利（最高法院55年度台上
    字第2053號判例意旨參照）。本件原告為張凱茹之配偶，被
    告明知張凱茹為有配偶之人，猶於系爭婚姻關係存續期間，
    與張凱茹為前揭行為，係以背於善良風俗方法，加損害於原
    告，已侵害原告基於配偶關係之身分法益，且情節重大，致
    原告在精神上因此受有相當程度之痛苦。是原告依上開規定
    ，請求被告賠償非財產上之損害，自屬有據。
  ㈢另不法侵害他人之人格權，被害人受有非財產上損害，請求
    加害人賠償相當金額之慰撫金時，法院對於慰撫金之量定，
    應斟酌實際加害情形、所造成之影響、被害人痛苦之程度、
    兩造之身分地位經濟情形及其他各種狀況，以核定相當之數
    額（最高法院47年度台上字第1221號、51年度台上字第223
    號判例要旨參照）。查原告得依前述民法侵權行為之相關規
    定，請求被告賠償因配偶權遭侵害所受之非財產上損害乙節
    ，業如前述。爰審酌原告與張凱茹結婚，育有2名子女子，
    被告卻與張凱茹為前揭逾越男女一般交往分際之行為，造成
    之原告精神上痛苦程度非微，兼衡原告碩士畢業、現從事電
    子銷售工作、月薪約6萬元；被告則為專科畢業、退伍後從
    事臨時工工作、工資按日計算（見本院卷第75頁）等學歷、
    工作及經濟收入情形等一切情狀，認原告請求慰撫金165萬
    元，實屬過高，應以15萬元為適當。
  ㈣另按給付無確定期限者，債務人於債權人得請求給付時，經
    其催告而未為給付，自受催告時起，負遲延責任。其經債權
    人起訴而送達訴狀，或依督促程序送達支付命令，或為其他
    相類之行為者，與催告有同一之效力；遲延之債務，以支付
    金錢為標的者，債權人得請求依法定利率計算之遲延利息；
    應付利息之債務，其利率未經約定，亦無法律可據者，週年
    利率為百分之5，民法第229條第2項、第233條第1項前段、
    第203條分別定有明文。本件原告對被告主張侵權行為債權
    ，核屬無確定期限之給付，既經原告提起訴訟，其起訴狀繕
    本於111年2月14日寄存送達被告之住所（見本院卷第49頁）
    ，於111年2月24日生送達效力，被告迄未給付，當負遲延責
    任。是原告併請求其勝訴部分自起訴狀繕本送達翌日即111
    年2月25日起至清償日止，按週年利率百分之5計算之利息，
    核無不合，應予准許。
五、綜上所述，原告依民法第184 條第1 項、第195 條第1 項、
    第3 項之規定向被告請求給付15萬元，及自111年2月25日起
    至清償日止，按週年利率百分之5計算之利息，為有理由，
    應予准許，逾此範圍之請求，則非有據，應予駁回。
六、本判決所命被告給付之金額未逾50萬元，爰依民事訴訟法第
    389條第1項第5款規定依職權宣告假執行。
七、本件事證已臻明確，兩造其餘攻擊防禦方法及所提之證據，
    經審酌核與判決之結果不生影響，爰不逐一論述，併此敘明
    。
八、訴訟費用負擔之依據：民事訴訟法第79條。
中　　華　　民　　國　　111 　年　　6 　　月　　30　　日
                  民事第四庭　法　官　傅思綺
正本係照原本作成。
如對本判決上訴，須於判決送達後二十日內向本院提出上訴狀。
如委任律師提起上訴者，應一併繳納上訴審裁判費。
中　　華　　民　　國　　111 　年　　6 　　月　　30　　日
                              書記官  康馨予